【裁判字號】    99,聲,30
【裁判日期】    990114
【裁判案由】    聲明異議
【裁判全文】
臺灣臺中地方法院刑事裁定                99年度聲字第30號
聲明異議人  甲○○
即 受刑 人
上列聲明異議人即受刑人因不服檢察官執行之指揮，提起聲明異
議案件，本院裁定如下：
    主    文
異議駁回。
    理    由
一、聲明異議人即受刑人甲○○(下稱受刑人)聲明異議意旨詳如
    附件聲明異議狀所載。
二、按刑法第48條應更定其刑者，或依刑法第53條及第54條應依
    刑法第51條第5款至第7款之規定，定其應執行之刑者，由該
    案犯罪事實最後判決之法院之檢察官，聲請該法院裁定之。
    前項定其應執行之刑者，受刑人或其法定代理人、配偶，亦
    得請求前項檢察官聲請之；受刑人或其法定代理人或配偶以
    檢察官執行之指揮為不當者，得向諭知該裁判之法院聲明異
    議，刑事訴訟法第477條、第484條分別定有明文。且按刑事
    訴訟法第484條所稱「諭知該裁判之法院」，乃指對被告之
    有罪判決，於主文內實際宣示其主刑、從刑之裁判而言，若
    判決主文並未諭知主刑、從刑，係因被告不服該裁判，向上
    級法院提起上訴，而上級法院以原審判決並無違誤，上訴無
    理由，因而維持原判決諭知「上訴駁回」者，縱屬確定之有
    罪判決，但因對原判決之主刑、從刑未予更易，其本身復未
    宣示如何之主刑、從刑，自非該條所指「諭知該裁判之法院
    」(最高法院79年臺聲字第19號判例意旨參照)。
二、查，本件受刑人因共同製造第二級毒品未遂罪(判決理由並
    說明持有第二級毒品(即下列確定判決附表一編號一號所示
    之液態甲基安非他命)之行為為製造之高度行為所吸收)，經
    臺灣高等法院臺中分院以97年度上訴字第2749號判處有期徒
    刑4年，於98年3月6日確定在案，嗣經臺灣臺中地方法院檢
    察署以98年度執字第4082號(矩股)執行在案。又被告另因犯
    毒品危害防制條例等罪，經臺灣高等法院臺中分院於98年6
    月22日以98年度聲字第1142號裁定其應執行刑為有徒刑1 年
    10月，確定後，經臺灣臺中地方法院檢察署另以98年度執更
    字第2790號(矩股)執行該應執行刑在案。本件係受刑人於98
    年12月16日向臺灣臺中地方法院檢察署檢察官聲請就前揭所
    處有期徒刑4年案件；與裁定應執行刑為1年10月案件之殘刑
    4月，聲請定應執行刑後，經臺灣臺中地方法院檢察署檢察
    官於98年12月23日以中檢輝執矩98執聲他4899字第147062號
    函回覆略以：臺灣高等法院臺中分院97 年(函文誤載為98年
    )度上訴字第2749號案件，受刑人之犯罪日係至96年12月15
    日止，而臺灣臺中地方法院檢察署98年度執更字矩字第2790
    號定刑案內包含96年執字第12811號(其確定日期為96年8月
    22日)，故臺灣高等法院臺中分院97年度上訴字第2749號案
    件，已不得再與臺灣臺中地方法院檢察署98 年度執更字矩
    字第2790號案聲請定其應執行刑等語等情，有臺灣高等法院
    被告前案紀錄表、臺灣高等法院臺中分院97年度上訴字第
    2749號判決及98年度聲字第1142號裁定各1份在卷可稽，並
    經本院調取臺灣臺中地方法院檢察署98年度執字第4082號、
    98年度執聲他字第4899號執行卷宗核閱無訛，且有臺灣臺中
    地方法院檢察署98年度執聲他字第4899號執行卷內之受刑人
    上開98年12月16日聲請定刑之聲請狀、臺灣臺中地方法院檢
    察署98年12月23日中檢輝執矩98執聲他4899字第147062號函
    影本各1份在卷可憑，已足認定。
三、查，本件受刑人既係認臺灣臺中地方法院檢察署檢察官於98
    年12月23日以中檢輝執矩98執聲他4899字第147062號函上揭
    所為「不得聲請定應執行刑」之執行指揮不當而聲明異議。
    且本件受刑人所聲明異議之相關裁判即「臺灣高等法院臺中
    分院97年度上訴字第2749號判決」及「同院98年度聲字第11
    42號裁定」之「諭知該裁判之法院」既均為臺灣高等法院臺
    中分院而非本院，則依首揭說明，受刑人誤向本院提起本件
    聲明異議即非合法，應予駁回，爰裁定如主文。
四、本件受刑人於本院訊問時雖陳稱：臺灣高等法院臺中分院97
    年度上訴字第2749號刑事確定判決，伊之犯罪時間應至96年
    11月5日止，而非96年12月15日止等語。然按裁判確定前犯
    數罪而併合處罰之案件，有2以上之裁判，應依刑法第51條
    第5款至第7款定應執行之刑時，最後事實審法院即應據該院
    檢察官之聲請，以裁定定其應執行之刑，殊不能因數罪中之
    一部分犯罪之刑業經執行完畢，而認檢察官之聲請為不合法
    ，予以駁回(最高法院47年臺抗字第2號判例、88年度臺抗字
    第325號、86年度臺抗字第488號、472號裁判意旨參照)。次
    按數罪之宣告刑，得依刑法第51條規定定其應執行刑者，以
    所犯之數罪均在裁判確定前者為限，此觀之同法第50條規定
    甚明。亦即，受刑人犯數罪如均經判決確定者，應將最先判
    決確定之一案找出，再將其他各案內犯罪日期在最先判決確
    定之一案之確定前之各罪，彙為一案以裁定定其應執行刑，
    然後再將第二確定之一案找出比照以上情形另彙一案裁定定
    其應執行刑，餘類推(最高法院96年度臺非字第338號判決意
    旨參照)。而臺灣高等法院臺中分院98年度聲字第1142號定
    刑裁定包括5罪，其中確係包括本院96年度訴字第2120號案
    件，且該案之確定日期確為「96年8月22日」；及包括臺灣
    高等法院臺中分院98年度上訴字第284號刑事確定判決，此
    案之犯罪日期為96年3月16日，判決確定日期為98年5月11日
    等節，有臺灣高等法院臺中分院98年度聲字第1142號裁定、
    98年度上訴字第284號判決及臺灣高等法院被告前案紀錄表
    各1份在卷可考。則依上開說明，縱依受刑人所述就臺灣高
    等法院臺中分院97年度上訴字第2749號刑事確定判決，伊之
    犯罪時間應至96年11月5日止等語無誤，惟被告後案之製造
    第二級毒品未遂罪之犯罪時間既仍顯在「96年8月22日」之
    後，即仍不得與臺灣高等法院臺中分院98年度聲字第1142號
    定刑之各案聲請一併定其應執行刑。準此，臺灣臺中地方法
    院檢察署檢察官98年12月23日中檢輝執矩98執聲他4899字第
    147062號函回覆意旨略以：臺灣高等法院臺中分院97年度上
    訴字第2749號案件，已不得再與臺灣臺中地方法院檢察署98
    年度執更字矩字第2790號案聲請定其應執行刑等語，即應無
    違誤。然因受刑人本件聲明異議於程序上即有未合，本院應
    由程序上予以駁回(如上述理由二、三部分所述)，本院雖得
    於判決理由就此部分一併說明以供當事人酌參，惟不能(即
    本件並未)以此實體上理由據為本件駁回異議之駁回理由，
    均併此說明。
中    華    民    國    99    年    1     月    14    日
                  刑事第十五庭  法  官  江奇峰
上正本證明與原本無異。
如不服本裁定，應於送達後五日內，向本院提出抗告狀。
                                書記官  江慧貞
中    華    民    國    99    年    1     月    14    日

司法院資訊處製作；財團法人民間司法改革基金會備份。
